臺灣高雄地方法院刑事判決           100年度審訴字第1735號
公  訴  人  臺灣高雄地方法院檢察署檢察官
被      告  周維崗
上列被告因違反毒品危害防制條例案件，經檢察官提起公訴（10
0 年度毒偵字第2675號），被告於本院準備程序進行中為有罪之
陳述，經本院合議庭裁定由受命法官獨任改依簡式審判程序審理
，並判決如下：
    主  文
周維崗施用第一級毒品，累犯，處有期徒刑玖月。
    事  實
一、周維崗前因施用毒品案件，經臺灣屏東地方法院（下稱屏東
    地院）以民國96年度毒聲字第432 號裁定送觀察勒戒後，認
    有繼續施用毒品之傾向，再經屏東地院以97年度毒聲字第82
    號裁定令入戒治處所施以強制戒治，於98年1 月16日執行完
    畢釋放，並經臺灣屏東地方法院檢察署檢察官於98年1 月21
    日，以98年度戒毒偵字第12號為不起訴處分確定。另因竊盜
    案件，經屏東地院以96年度簡字第1532號判決判處有期徒刑
    4 月，上訴後，嗣經同院以96年度簡上字第262 號判決駁回
    上訴，而告確定，於98年5 月15日執行完畢，翌日出監。猶
    不知戒絕毒癮，明知海洛因係毒品危害防制條例第2 條第2
    項第1 款所明定之第一級毒品，不得持有、施用，竟於上開
    強制戒治執行完畢釋放後5 年內，復基於施用第一級毒品海
    洛因之犯意，於100 年2 月24日11時許，在其位於高雄市橋
    頭區○○○○○路旁，以將海洛因摻入香菸內，點煙吸食之
    方式，施用第一級毒品海洛因1 次。旋因形跡可疑經警盤查
    ，徵得其同意採集其尿液送驗後，檢驗結果呈嗎啡陽性反應
    ，而知悉上情。
二、案經高雄市政府警察局楠梓分局移送臺灣高雄地方法院檢察
    署檢察官偵查起訴。
    理  由
一、本件被告周維崗所犯係死刑、無期徒刑、最輕本刑為3 年以
    上有期徒刑以外之罪，其於準備程序中，就被訴事實為有罪
    之陳述，經本院告知簡式審判程序之旨，並聽取檢察官及被
    告之意見後，合議庭裁定由受命法官獨任進行簡式審判程序
    ，合先敘明。
二、上開事實，業據被告於警詢、本院審理時坦承不諱（見警卷
    第2 頁、本院卷第24頁），且經警採集其尿液送高雄市立凱
    旋醫院檢驗結果，被告尿液呈嗎啡陽性反應，有高雄市立凱
    旋醫院濫用藥物尿液檢驗報告、濫用藥物尿液檢體監管記錄
    表、高雄市政府警察局楠梓分局偵辦毒品案件嫌疑人尿液採
    證代碼對照表可稽（見警卷第6 至9 頁）。爰審酌：（一）
    氣相層析質譜儀（GC／MS）乃目前就藥物篩檢結果必須進一
    步確認時最常採用之確認方法，因此在良好的操作條件之下
    ，以氣相層析質譜儀作為藥物及其代謝物之定性及定量分析
    ，幾乎不會有偽陽性反應產生，業經行政院國軍退除役官輔
    導委員會台北榮民總醫院於83年4 月7 日以（83）北總內字
    第03059 號函示明確。（二）又海洛因係嗎啡經化學合成之
    半人工合成品，毒性倍於嗎啡，其經吸食或施打入人體，經
    新陳代謝作用又分解成嗎啡，故海洛因在進入人體後，均以
    嗎啡型態排於尿液中，故於吸食或施打海洛因者尿液中，可
    檢出嗎啡陽性反應，業經憲兵司令部80年5 月7 日以（80）
    鑑驗字第17 46 號函示明確。從而，被告尿液經以氣相層析
    質譜儀鑑驗後，結果呈嗎啡陽性反應，已如前述，是依前開
    函示意旨，被告自白核與事實相符。又被告前因施用毒品案
    件，經屏東地院以96年度毒聲字第432 號裁定送觀察勒戒後
    ，認有繼續施用毒品之傾向，再經屏東地院以97年度毒聲字
    第82號裁定令入戒治處所施以強制戒治，於98年1 月16日執
    行完畢釋放，並經臺灣屏東地方法院檢察署檢察官於98年1
    月21日以98年度戒毒偵字第12號為不起訴處分確定之事實，
    有臺灣高等法院被告前案紀錄表在卷可憑。是被告於上開強
    制戒治執行完畢釋放後5 年內，再犯本件施用海洛因之犯行
    ，應依法論科。從而，本案事證明確，被告犯行堪予認定。
三、核被告所為，係犯毒品危害防制條例第10條第1 項之施用第
    一級毒品罪。被告持有第一級毒品之行為，已為其後施用之
    高度行為所吸收，不另論罪。又被告曾因如事實欄所示犯行
    ，經法院判決如事實欄所示罪刑確定，於98年5 月15日執行
    完畢之事實，此有前開前案紀錄表可佐，是其5 年以內故意
    再犯本件有期徒刑以上之罪，為累犯，應依刑法第47 條第1
    項規定加重其刑。本院審酌被告前經觀察勒戒、強制戒治執
    行完畢，猶不思戒除毒癮，顯見其並無堅定戒癮之意志，惟
    念其行為尚未危害他人及其犯後坦承犯行，態度尚佳等一切
    情狀，量處如主文所示之刑。
據上論斷，應依刑事訴訟法第273 條之1 第1 項、第299 條第1
項前段，毒品危害防制條例第10條第1 項，刑法第11條前段、第
47條第1 項，判決如主文。
本案經檢察官王兆琳到庭執行職務。
中    華    民    國   100    年    8     月    18    日
                  刑事第十庭  法  官  方錦源
以上正本證明與原本無異。
如不服本判決應於收受本判決後10日內向本院提出上訴書狀，並
應敘述具體理由，如未敘述上訴理由者，應於上訴期間屆滿後20
日內補提理由書狀於本院（均須按他造當事人之人數附繕本）「
切勿逕送上級法院」。
中    華    民    國   100    年    8     月    18    日
                              書記官  冒佩妤
附錄本案論罪科刑之條文：
毒品危害防制條例第10條第1 項：
施用第一級毒品者，處6 月以上5 年以下有期徒刑。